# 请教陈版主盈余公积计提

提问人：damon0306 时间：2016-03-07 10:42:50
请教陈老师，年初未分配利润（负数）+本期净利润>0，则按年初未分配利润（负数）+本期净利润为基数计提； 2 ）年初未分配利润（正数），按当期净利润计提，这种思路计提法定盈余公积金对吗？

回答人：chenyiwei
一般是这样理解的。当然没有明文规定，但这是实际操作中被普遍接受的惯例。

提问人：jackiechen8623 时间：2017-02-18 23:49:14
陈总，如果以前曾经计提过盈余公积，但之后一直亏损，当期期初未分配利润加净利润转正了，计提时是否考虑以前期间已经计提的部分呢

回答人：chenyiwei
不考虑，认为以前年度的亏损已经被后续年度的盈利自然弥补了，所以没有必要再用盈余公积补亏。